【裁判字號】    95,交聲,930
【裁判日期】    951026
【裁判案由】    違反道路交通管理處罰條例聲明異議
【裁判全文】
臺灣臺北地方法院交通事件裁定         95年度交聲字第930號
原處分機關  臺北市交通事件裁決所
異  議  人
即受處分人  甲○○
上列異議人即受處分人因違反道路交通管理處罰條例案件，對於
臺北市交通事件裁決所中華民國95年9月26日所為之處分（原處
分案號：北市裁二字第裁22-1AB132886、22-1AB131776號）聲明
異議，本院裁定如下：
    主  文
異議均駁回。
    理  由
一、按在設有禁止停車標誌、標線之處所不得停車，道路交通安
    全規則第一百十二條第一項第四款定有明文。次按道路交通
    管理處罰條例第五十六條第一項第四款規定，汽車駕駛人在
    設有禁止停車標誌、標線之處所停車者，處新台幣（下同）
    六百元以上一千二百元以下之罰鍰。又依道路交通安全規則
    第二條第一款規定，汽車係指在道路上不依軌道或電力架線
    而以原動機行駛之車輛（包括機器腳踏車），故機車駕駛人
    在設有禁止停車標誌、標線之處所停車者，亦應依上開規定
    處罰。
二、本件異議人即受處分人甲○○，於民國九十五年五月二十九
    日上午九時三十分許、同年五月三十日上午九時三十七分許
    ，將其所有之車牌號碼ＣＨＧ—九三五號重型機車，違規停
    放於臺北市○○路七之三號設有禁止停車標誌之處所，為臺
    北市停車管理處交通助理員施純森以拍照採證逕行舉發方式
    ，並以異議人所有之該部重型機車有違反道路交通管理處罰
    條例第五十六條第一項第四款規定之行為掣單舉發。異議人
    於舉發通知單上所載應到案日期即九十五年六月二十九日、
    九十五年七月一日前之九十五年六月八日向臺北市交通事件
    裁決所提出申訴，經原舉發單位調查結果，仍認異議人有上
    開違規之行為，原處分機關依違反道路交通管理處罰條例第
    五十六條第一項第四款及違反道路交通管理事件統一裁罰基
    準表之規定，各裁處異議人罰鍰六百元，合計一千二百元。
三、聲明異議意旨略以：異議人確有於九十五年五月二十九日上
    午九時三十分許、同年五月三十日上午九時三十七分許，將
    車牌號碼ＣＨＧ—九三五號重型機車，停放於臺北市○○路
    七之三號，惟該處地上並無紅線，僅於廣場入口處設有「禁
    停營業車」及「廣場禁止停車」之指示牌，然本機車並非營
    業車，且本機車係停放於私人所有之空地走廊前，非屬廣場
    內；況依異議人於九十五年九月二十日所攝照片四張觀之，
    該廣場邊緣每日停車至少五十部以上，在此處停車已行之有
    年，皆未見政府拖吊，不知該處不得停車云云。
四、經查：異議人坦承確有於上揭時地將其所有、車牌號碼ＣＨ
    Ｇ—九三五號重型機車停放於禁止停車標誌之處所，並有採
    證照片二張附卷足憑（本院卷第六至七頁）。異議人雖辯稱
    該處地上並無繪製紅線，然該停車處所路段除設有「禁停營
    業車」標誌牌外，尚設有「廣場禁止停車（機慢車停放區除
    外）」標誌牌，並以箭頭指示禁停範圍，依卷附異議人所陳
    報之照片觀之，該標誌牌之箭頭方向係指向廣場內及廣場外
    之空地，且該處並無繪設機慢車停車格，可見異議人停放機
    車之處所亦屬標誌牌所示禁止停車之範圍，不因異議人所有
    機車是否為營業車而有異，故異議人所稱其機車非屬營業車
    ，及其係將機車停放於廣場外等情，均無足取。
五、行政行為，非有正當理由，不得為差別待遇，行政程序法第
    六條定有明文，此即行政法上之平等原則。基於事理本質，
    相同事件固應為相同之處理，不得任意為差別之待遇；然在
    法治國家，遵守法規為每一國民之責任，自亦不得以他人違
    規行為尚未被取締，即執以為自己亦可以不遵守規定之適法
    理由，否則即曲解平等原則之真義，亦即人民不得主張「不
    法之平等」，故行政機關若怠於行使權限，致使人民因個案
    違法狀態未排除而獲得利益時，該利益並非法律所應保護之
    利益，因此其他人民不能要求行政機關比照該違法案例授予
    利益。是異議人指摘亦有他人車輛停放，未見行政機關處罰
    乙節，縱屬有此情節，此乃他人有無違規之問題，並不能據
    為異議人免責之依據。
六、綜上所述，原處分機關依道路交通管理處罰條例第五十六條
    第一項第四款規定，及違反道路交通管理事件統一裁罰基準
    表，就違規行為各裁處異議人罰鍰六百元，均核無不當，異
    議人提起之異議，為無理由，應予駁回。
七、依道路交通案件處理辦法第十九條，裁定如主文。
中    華    民    國    95    年    10    月    26    日
                  交通法庭法  官  紀文惠
以上正本證明與原本無異
如不服本裁定應於送達後5日內向本院提出抗告狀
                          書記官  劉新怡
中    華    民    國    95    年    10    月    26    日


司法院資訊處製作；財團法人民間司法改革基金會備份。
